---
output: html_document
---


<br/>
**Banco Central del Ecuador** </br>
**Dirección Nacional de Programación y Regulación Monetaria y Financiera** </br>

**Empleo registrado en el IESS** </br>
Octubre 2022

Empleo registrado en el Instituto Ecuatoriano de Seguridad Social (IESS) por rama de actividad con base en la Clasificación Industrial Internacional Uniforme (CIIU). </br>

Datos a junio 2022 </br>
**Fuente:** [INEC - REESS](https://www.ecuadorencifras.gob.ec/registro-empleo-seguridad-social/)
<br/><br/>


```{r, setup, include=FALSE}
# Directorio
dir <- 'D:/DNPRMF/Programacion Sector Real/Indicadores/Empleo IESS'

knitr::opts_knit$set(root.dir = dir)
setwd(dir)
```

```{r, echo=FALSE, results='hide', message=FALSE, warning=FALSE}
# Librerias
pacman::p_load(tidyverse, readxl, openxlsx, dplyr, ggplot2, ggfortify, foreign, 
               timeDate, forecast, xts, urca, tseries, lubridate, stringi, 
               stringr, reshape2, expsmooth, seasonal, Metrics)

# Colores
paleta <- c('#1E4976', '#5FA3BF', '#BBBE64', '#EFCB68', '#E5825E', '#D05022')

# Archivo
archivo <- 'Resultados/empleo_iess_2022_06.xlsx'
```

```{r, echo=FALSE, results='hide', message=FALSE, warning=FALSE}
# Carga de datos (script de R de procesamiento)
df <- data.frame(read_excel(archivo, sheet = 'empleo'))
labels_ciiu <- data.frame(read_excel(archivo, sheet = 'labels'))
```

```{r, echo=FALSE, results='hide', message=FALSE, warning=FALSE}
# Condiciones para series de graficos

anios_p <- 4

max_anio <- max(df$anio)
df <- df[df$anio >= (max_anio - anios_p),] # Datos historicos

df$mes2 <- month.abb[month(df$mes)]
```

```{r, echo=FALSE, message=FALSE, warning=FALSE}
library(kableExtra)

colnames(labels_ciiu) <- c('Código CIIU', 'Industria')

kable(labels_ciiu) %>%
  kable_styling('striped', full_width = F, font_size = 12) %>%
  scroll_box(width = '100%', height = '200px')
```

```{r, echo=FALSE, message=FALSE, warning=FALSE}
library(highcharter)

# Opciones para hchart
hcoptslang <- getOption('highcharter.lang')
hcoptslang$decimalPoint <- ','
hcoptslang$thousandsSep <- '.'
options(highcharter.lang = hcoptslang)

# Figuras
hchart_empleo <- list()

for (ind in 1:nrow(labels_ciiu)) {
  hchart_empleo[[labels_ciiu[ind, 1]]] <- 
    hchart(df[df$ciiu == labels_ciiu[ind, 1],], 
           'line',
           hcaes(x = mes2, y = empleo, group = anio),
           color = paleta[1:(anios_p + 1)]) %>% 
    hc_title(text = labels_ciiu[ind, 2],
             style = list(fontSize = '14px', 
                          fontWeight = 'bold')) %>% 
    hc_yAxis(title = list(text = 'Empleo registrado',
                          style = list(fontWeight = 'bold'))) %>% 
    hc_xAxis(title = list(text = '')) %>% 
    hc_plotOptions(
      line = list(
        marker = list(
          fillColor = 'white',
          lineWidth = 2,
          lineColor = NULL,
          symbol = 'circle', 
          radius = 3
        ))) %>%
    hc_legend(itemStyle = list(fontSize = '11px')) %>% 
    hc_size(width = 750, height = 400)
}
```



#### {.tabset}

##### <span style="font-size:12px"> A </span> 
```{r, echo=FALSE, message=FALSE, warning=FALSE}
hchart_empleo$A
```

##### <span style="font-size:12px"> B </span>
```{r, echo=FALSE, message=FALSE, warning=FALSE}
hchart_empleo$B
```

##### <span style="font-size:12px"> C </span> 
```{r, echo=FALSE, message=FALSE, warning=FALSE}
hchart_empleo$C
```

##### <span style="font-size:12px"> D </span> 
```{r, echo=FALSE, message=FALSE, warning=FALSE}
hchart_empleo$D
```

##### <span style="font-size:12px"> E </span> 
```{r, echo=FALSE, message=FALSE, warning=FALSE}
hchart_empleo$E
```

##### <span style="font-size:12px"> F </span> 
```{r, echo=FALSE, message=FALSE, warning=FALSE}
hchart_empleo$F
```

##### <span style="font-size:12px"> G </span> 
```{r, echo=FALSE, message=FALSE, warning=FALSE}
hchart_empleo$G
```

##### <span style="font-size:12px"> H </span> 
```{r, echo=FALSE, message=FALSE, warning=FALSE}
hchart_empleo$H
```

##### <span style="font-size:12px"> I </span> 
```{r, echo=FALSE, message=FALSE, warning=FALSE}
hchart_empleo$I
```

##### <span style="font-size:12px"> J </span> 
```{r, echo=FALSE, message=FALSE, warning=FALSE}
hchart_empleo$J
```

##### <span style="font-size:12px"> K </span> 
```{r, echo=FALSE, message=FALSE, warning=FALSE}
hchart_empleo$K
```

##### <span style="font-size:12px"> L </span> 
```{r, echo=FALSE, message=FALSE, warning=FALSE}
hchart_empleo$L
```

##### <span style="font-size:12px"> M </span> 
```{r, echo=FALSE, message=FALSE, warning=FALSE}
hchart_empleo$M
```

##### <span style="font-size:12px"> N </span> 
```{r, echo=FALSE, message=FALSE, warning=FALSE}
hchart_empleo$N
```

##### <span style="font-size:12px"> O </span> 
```{r, echo=FALSE, message=FALSE, warning=FALSE}
hchart_empleo$O
```

##### <span style="font-size:12px"> P </span> 
```{r, echo=FALSE, message=FALSE, warning=FALSE}
hchart_empleo$P
```

##### <span style="font-size:12px"> Q </span> 
```{r, echo=FALSE, message=FALSE, warning=FALSE}
hchart_empleo$Q
```

##### <span style="font-size:12px"> R </span> 
```{r, echo=FALSE, message=FALSE, warning=FALSE}
hchart_empleo$R
```

##### <span style="font-size:12px"> S </span> 
```{r, echo=FALSE, message=FALSE, warning=FALSE}
hchart_empleo$S
```

##### <span style="font-size:12px"> T </span> 
```{r, echo=FALSE, message=FALSE, warning=FALSE}
hchart_empleo$T
```

##### <span style="font-size:12px"> U </span> 
```{r, echo=FALSE, message=FALSE, warning=FALSE}
hchart_empleo$U
```
